【裁判字號】    89,易,3010
【裁判日期】    890928
【裁判案由】    毒品危害防制條例
【裁判全文】
臺灣板橋地方法院刑事判決                        八十九年度易字第三一號
    公  訴  人  臺灣板橋地方法院檢察署檢察官
    被      告  甲○○
右列被告因違反毒品危害防制條例案件，經檢察官提起公訴（八十九年度毒偵字第七
三三號、八十九年度毒偵緝字第一七八號），本院判決如左：
    主  文
甲○○連續施用第二級毒品，累犯，處有期徒刑拾月。
扣案之第二級毒品安非他命貳拾伍包（鑑驗後淨重玖點貳貳公克）、燈泡吸食器內之
安非他命殘渣（量微無法秤重）均沒收銷燬；燈泡吸食器壹個、玻璃球管壹個、毒品
分裝袋柒拾個均沒收。
    事  實
一、甲○○前曾於民國八十六年間因麻醉藥品管理條例案件，經臺灣臺北地方法院判
    處有期徒刑六月確定，於八十七年六月十五日易科罰金執行完畢，復因施用毒品
    案件，經本院裁定送觀察、勒戒後，無繼續施用毒品傾向，由臺灣板橋地方法院
    檢察署檢察官於八十八年六月十四日以八十八年度偵字第二六九○號不起訴處分
    確定。詎其仍不知悔改，於五年內又基於概括之犯意，自八十八年八月間某日起
    至八十九年一月二十二日凌晨一時許採尿前九十六小時內止，連續在其臺北縣板
    橋市○○街一二四之一號、板橋市○○街六十七號五樓等住處，施用第二級毒品
    安非他命多次，嗣分別於：
    （一）八十八年八月六日晚上十一時許，在其臺北縣板橋市○○街一二四之一號
          住處，為警搜索扣得經其母徐黃愛玉指稱係其所有供施用之毒品安非他命
          二十四包（初驗淨重九點二公克）、內有安非他命殘渣之燈泡吸食器一個
          、供盛裝吸食用安非他命之毒品分裝袋七十個等物；
    （二）八十九年一月二十二日凌晨零時四十分許，在其臺北縣板橋市○○街六十
          七號五樓租處，為警查獲與同有施用安非他命之友人洪秀雯（所涉施用毒
          品犯行，另由檢察官偵辦）同處一室，並扣得甲○○與洪秀雯共同持有供
          吸食用之毒品安非他命一包（初驗淨重○點四公克，與前開扣得之安非他
          命二十四包一併送驗後，鑑驗後淨重共計為九點二二公克）、玻璃球管一
          個等物，且其查獲後經採尿送驗結果，呈有甲基安非他命陽性反應。
    甲○○經依本院以八十九年度毒聲字第五六九號裁定送觀察、勒戒後，有繼續施
    用毒品傾向。
二、案經臺北市政府警察局大安分局移送及臺北縣警察局新莊分局報請臺灣板橋地方
    法院檢察署檢察官偵查起訴。
    理  由
一、訊據被告甲○○矢口否認有於右揭時地連續施用毒品之犯罪事實，辯稱：依自前
    次不起訴處分後即未再施用安非他命，八十八年八月六日查獲之安非他命等物是
    朋友拿給伊，但伊尚未施用即被查獲，而八十九年一月二十二日查獲之安非他命
    等證物，是洪秀雯的，不是伊的，洪秀雯有承認她有吸食，警察進來時伊正在洗
    澡並無吸食，至驗尿有安非他命反應，可能是伊吸到二手煙云云。然查，被告之
    母徐黃愛玉於警訊時證述：警方於八十八年八月六日，在臺北縣板橋市○○街一
    二四之一號扣得之安非他命、燈泡吸食器、毒品分裝袋均係甲○○所有，因伊曾
    親眼見過甲○○在吸食毒品等語（見八十八年度毒偵字第一四六六號偵查卷五頁
    反面、六頁）明確，核與扣案之燈泡吸食器內有施用後之安非他命殘渣之情狀相
    符，堪認被告當時即復有施用安非他命之犯行；又被告於警訊時業曾供認：伊自
    八十八年十一月開始吸食安非他命，平均每七天吸食一次，最後一次係於八十九
    年元月初，均在板橋市○○街六十七號五樓吸食，最後一次係於八十九年元月初
    ，查獲之安非他命、玻璃球管是伊朋友留下供伊與洪秀雯吸食安非他命用的等語
    （見八十九年度毒偵緝字第一七八號偵查卷四頁）不諱，核與其查獲後採尿送驗
    有甲基安非他命陽性反應之結果相符，有臺北縣衛生局出具之尿液檢驗報告在卷
    可稽，堪認被告上開警訊時之自白屬實。被告上開所辯，顯係事後卸責之詞，自
    難採信。此外，復有安非他命共計二十五包（鑑驗後淨重九點二二公克）、供施
    用毒品所用之燈泡吸食器（內有安非他命殘渣）一個、玻璃球管一個及分裝袋七
    十個等物扣案可資佐證，又被告前因施用毒品案件，經依本院裁定送觀察、勒戒
    後，認無繼續施用毒品之傾向，由臺灣板橋地方法院檢察署檢察官於八十八年六
    月十四日以八十八年度偵字第二六九○號不起訴處分確定，有該不起訴處分書在
    卷足憑。其於五年後再犯施用第二級毒品安非他命之罪，經裁定送觀察勒戒，認
    有繼續施用毒品傾向，有本院八十九年度毒聲字第五六九號裁定及臺灣臺北看守
    所附設勒戒處所八十九年二月四日之證明書一份附卷可參，是被告罪證明確，應
    予依法論科。
二、核被告甲○○所為，係犯毒品危害防制條例第十條第二項之施用第二級毒品罪。
    公訴人就被告於八十八年十二月三十一日以外所犯部分，起訴事實雖未敘及，然
    該部分事實與公訴人起訴之施用毒品犯罪事實具連續犯之裁判上一罪關係，應為
    起訴效力所及，自在本院所得審理範圍，附此敘明。再被告施用毒品前之持有毒
    品行為，應均為施用之高度行為所吸收，不另論罪。其施用第二級毒品之多次行
    為，時間密接，犯罪構成要件相同，顯係基於概括犯意為之，應依連續犯規定論
    以一罪，並依法加重其刑。又被告前曾於八十六年間因麻醉藥品管理條例案件，
    經臺灣臺北地方法院判處有期徒刑六月確定，於八十七年六月十五日易科罰金執
    行完畢，有臺灣高等法院檢察署刑案紀錄簡覆表一紙在卷可稽，被告前受有期徒
    刑執行完畢，於五年以內再犯本件有期徒刑以上之罪，為累犯，應依刑法第四十
    七條規定，遞加重其刑。爰審酌被告素行、對社會之危害及其犯罪後之態度等一
    切情狀，量處如主文所示之刑。扣案之上開第二級毒品安非他命二十五包（鑑驗
    後淨重九點二二公克）、燈泡吸食器內之安非他命殘渣（量微無法秤重），均係
    查獲之毒品，依毒品危害防制條例第十八條第一項前段規定，不問屬於犯人與否
    ，均應沒收銷燬之；至扣案之燈泡吸食器一個、玻璃球管一個，均係被告所有供
    其施用毒品使用之物，惟上開等物尚非製造專供施用毒品使用，故非屬毒品危害
    防制條例第十八條第一項前段規定之「專供施用毒品之器具」，應另依刑法第三
    十八條第一項第二款規定，併予宣告沒收；又扣案未使用之毒品分裝袋七十個，
    則係被告所有供分裝施用毒品使用預備之物，亦應依刑法第三十八條第一項第二
    款規定予以宣告沒收。
據上論斷，應依刑事訴訟法第二百九十九條第一項前段，毒品危害防制條例第十條第
二項、第十八條第一項前段、第二十條第三項前段，刑法第十一條前段、第五十六條
、第四十七條、第三十八條第一項第二款，判決如主文。
本案經檢察官吳宗光到庭執行職務
中      華      民      國    八十九    年      九      月    二十八    日
                                    臺灣板橋地方法院刑事第六庭
                                        法  官  彭  全  曄
右正本證明與原本無異
如不服本判決應於送達後十日內向本院提出上訴狀
                                        書記官  梁  宜  庭
中      華      民      國    八十九    年      十      月      九      日
附錄本案論罪科刑法條全文：
毒品危害防制條例第十條：
施用第一級毒品者，處六月以上五年以下有期徒刑。
施用第二級毒品者，處三年以下有期徒刑。


司法院資訊處製作；財團法人民間司法改革基金會備份。
